臺灣高等法院高雄分院刑事裁定
111年度聲字第1094號
聲  請  人  
即  被  告  莊天瀚



上列聲請人因毒品危害防制條例案件（本院111年度上訴字第789
號），聲請發還扣押物，本院裁定如下：
    主  文
聲請駁回。
    理  由
一、聲請意旨略以：聲請人即被告莊天瀚（下稱聲請人）因違反
    毒品危害防制條例案件，經原審判處罪刑及沒收，提起上訴
    後復經撤回上訴確定，惟原審僅對聲請人扣案物品為部分沒
    收，其餘扣案物經原審認定與本案無關而未宣告沒收，詳如
    附表所示，為此聲請發還聲請人扣案而原審未宣告沒收之物
    品（見本院卷第3頁）。
二、按可為證據或得沒收之物，得扣押之。扣押物若無留存之必
    要者，不待案件終結，應以法院之裁定或檢察官命令發還之
    。扣押物因所有人、持有人或保管人之請求，得命其負保管
    之責，暫行發還。扣押物未經諭知沒收者，應即發還。但上
    訴期間內或上訴中遇有必要情形，得繼續扣押之。刑事訴訟
    法第133條第1項、第142條第1項、第2項、第317條分別定有
    明文。而所謂扣押物無留存之必要者，乃指非得沒收之物，
    且又無留作證據之必要者，始得依前開規定發還；倘扣押物
    尚有留存之必要者，即得不予發還；又該等扣押物有無留存
    之必要，並不以係得沒收之物為限，且有無繼續扣押必要，
    應由審理法院依案件發展、事實調查，予以審酌。　　
三、經查：
　㈠聲請人因共同製造第二級毒品，經原審以110年度重訴字第5
    號刑事判決判處有期徒刑8年及沒收，並於判決理由說明聲
    請人扣案如原審判決附表一編號45、46之物不予沒收之理由
    （見本院卷第15頁）；至於原審判決附表二之扣案物則屬共
    同被告蔡維明所持有及保管（見本院卷第20至21頁），而共
    同被告蔡維明亦提起上訴，現由本院以111年度上訴字第789
    號審理中尚未審結。本院經核聲請意旨所載，聲請人係請求
    返還如附表所示即原審判決附表一編號45、46之物，先予敘
    明。
　㈡惟查，附表所示之物雖經原審認為無證據可證明係供本案所
    用，而不為沒收諭知（見本院卷第15頁），但依據前開說明
    ，可為證據之物仍得扣押之，本案因共同被告蔡維明提起上
    訴，主張不構成共同正犯而由本院審理中，則附表所示之手
    機與記憶卡內之電磁紀錄及通訊軟體內容，其內有無可供證
    明共同被告蔡維明於本案犯行之參與程度，尚有調查之可能
    及必要，既本院仍未審結，即有繼續扣押留存之必要，自難
    依聲請意旨遽為發還，是聲請人前開所指，現時尚無理由，
    應予駁回。
據上論結，應依刑事訴訟法第220條，裁定如主文。
中　　華　　民　　國　　111 　年　　10　　月　　21　　日
                  刑事第七庭    審判長法  官  李璧君
                                      法  官  鍾佩真
                                      法  官  李東柏
以上正本證明與原本無異。
如不服本裁定應於送達後5日內向本院提出抗告狀。
中　　華　　民　　國　　111 　年　　10　　月　　21　　日
　　　　　　　　　　　　　　　　　　　書記官  王紀芸　　
附表：（於高雄市○○區○○路000號聲請人處扣得，下述編號為原
      審判決附表一所示編號）
編號 名稱 數量 說明 45 Iphone手機 1支 （IMEI：000000000000000）搭配門號0000000000號。 46 記憶卡 1片 取自行車紀錄器內。